# 瑞华研究里面问题4-2-124-2-12附件

提问人：前进的注会 时间：2020-01-08 13:29:03
陈老师，该问题“涉及保证金及手续费的售后回租构成融资租赁交易的会计处理”下，我看您最后有上传的Excel的附件，在PDF里面只是图片显示，能请您发一下吗？我想学习下Excel表中的计算方法。

回答人：chenyiwei
见附件。
4-2-12附表.xls
(34.5 KB, 下载次数: 75)
2020-1-8 19:07 上传